【裁判字號】    92,易,411
【裁判日期】    920722
【裁判案由】    違反毒品危害防制條例
【裁判全文】
臺灣新竹地方法院刑事判決                          九十二年度易字第四一一號
    公  訴  人  臺灣新竹地方法院檢察署檢察官
    被      告  甲○○
右列被告因違反毒品危害防制條例案件，經檢察官提起公訴（九十二年度毒偵字第二
五五號），本院判決如左：
    主  文
甲○○施用第二級毒品，處有期徒刑參月，如易科罰金，以佰元折算壹日。
    事  實
一、甲○○前於民國八十八年間，因違反毒品危害防制條例案件，經本院以八十八年
    度毒聲字第一九一０號裁定送觀察、勒戒結果，認無繼續施用毒品傾向，而由台
    灣新竹地方法院檢察署檢察官於八十八年十月二十九日以八十八年度偵字第五二
    一三號為不起訴處分確定。復於八十九年間，因施用第二級毒品安非他命，經本
    院以八十九年度毒聲字第九０九號裁定送觀察、勒戒結果，認無繼續施用毒品傾
    向，再由台灣新竹地方法院檢察署檢察官於八十九年五月十日以八十八年度毒偵
    字第八八六號為不起訴處分確定。詎甲○○復基於吸食毒品之犯意，於九十一年
    五月三日下午四時三十分許回溯九十六小時內之某時，在不詳處所，以將安非他
    命置於玻璃球吸食器內加熱燒烤成煙後吸食煙霧之方式，施用第二級毒品安非他
    命一次。嗣於九十一年五月三日下午四時三十分許，經新竹縣警察局竹北分局通
    知定期採尿檢驗後，呈安非他命陽性反應，而得知上情。而甲○○嗣經台灣新竹
    地方法院檢察署檢察官聲請後，經本院於九十二年六月十九日以九十二年度毒聲
    字第五一四號裁定令入戒治處所施以強制戒治。
二、案經新竹縣警察局竹北分局報告台灣新竹地方法院檢察署檢察官偵查起訴。
    理  由
一、訊據被告甲○○對於其於右揭時、地施用第二級毒品安非他命一次之犯行坦承不
    諱（參本院九十二年七月四日之審理筆錄），且被告於九十一年五月三日下午四
    時二十分許，經警通知到場後所親自採集、封瓶之尿液（檢體編號：ＧＺ000
    00000000）經送初、複驗後，呈安非他命或甲基安非他命陽性反應之情
    ，有列管毒品人口尿液檢體採集送驗記錄表、昭信科技顧問股份有限公司於九十
    一年六月二十六日之濫用藥物陽性檢體檢驗報告暨國防部憲兵司令部刑事鑑識中
    心於九十二年四月二十五日出具之（九二）宇鑑字第０五六五九號鑑驗通知書各
    一紙在卷可憑。是本案事證明確，被告自白亦與事實相符。
二、查「尿液毒品檢驗若能使用較先進之氣相層析質譜儀分析法確認，則可完全排除
    偽陽性之干擾，為目前最具公信力的檢驗方法」，有法務部調查局第六處（八七
    ）發技（一）字第八七０七四五七四號函一紙附卷為憑，是前揭昭信科技顧問股
    份有限公司及國防部憲兵司令部刑事鑑識中心使用之檢驗方法既採用上開分析法
    確認，當足以完全排除毒品偽陽性之干擾，檢驗結果堪以採信；又「甲基安非他
    命經口服投與後約百分之七十於二十四小時內自尿液中排出，約百分之九十於九
    十六小時內自尿液中排出，甲基安非他命之檢出與其投與方式、投與量、個人體
    質、採尿時間及檢測儀器之精密度等諸多因素有關，惟依上述資料推斷，最長可
    能不會超過四日」，亦有行政院衛生署藥物食品檢驗局八十一年二月八日（八一
    ）藥檢壹字第００一一五六號函一紙附卷可稽。是依上開說明佐以被告之尿液檢
    驗報告，被告於九十一年五月三日下午四時二十分許回溯前九十六小時內之某時
    ，在不詳地點施用第二級毒品安非他命之犯行，堪以認定。又被告前於八十八年
    間，因違反毒品危害防制條例案件，經本院以八十八年度毒聲字第一九一０號裁
    定送觀察、勒戒結果，認無繼續施用毒品傾向，而由台灣新竹地方法院檢察署檢
    察官於八十八年十月二十九日以八十八年度偵字第五二一三號為不起訴處分確定
    。復於八十九年間，因施用第二級毒品安非他命，經本院以八十九年度毒聲字第
    九０九號裁定送觀察、勒戒結果，認無繼續施用毒品傾向，再由台灣新竹地方法
    院檢察署檢察官於八十九年五月十日以八十八年度毒偵字第八八六號為不起訴處
    分確定，此有台灣高等法院被告全國前案紀錄表附卷可稽，是本案被告再犯施用
    毒品之犯行，應堪認定，自應依法論科。
三、被告施用第二級毒品安非他命，核其所為，係犯毒品危害防制條例第十條第二項
    之施用第二級毒品罪；其持有安非他命之低度行為，應為施用安非他命之高度行
    為所吸收，不另論罪。爰審酌被告施用品安非他命，危害健康至深且鉅，且經觀
    察、勒戒後，仍不思改進、戒斷，惟犯後坦承犯行等一切情狀，量處如主文所示
    之刑，並諭知易科罰金之折算標準，以示懲戒。
據上論斷，應依刑事訴訟法第二百九十九條第一項前段，毒品危害防制條例第十條第
第二項，刑法第十一條前段、第四十一條第一項，罰金罰鍰提高標準條例第二條，判
決如主文。
本案經檢察官陳榮林到庭執行職務
中        華      民      國    九十二    年    七    月      二十二    日
                                          臺灣新竹地方法院刑事第一庭
                                              法  官    彭  淑  苑
右正本證明與原本無異。
如不服本判決，應於判決送達後十日內向本院提出上訴狀( 應附繕本 )，上訴於
臺灣高等法院。
                                              書記官    饒  興  蘭
中        華      民      國    九十二    年    七    月      二十二    日
附錄：本案論罪科刑法條全文
毒品危害防制條例第十條
施用第一級毒品者，處六月以上五年以下有期徒刑。
施用第二級毒品者，處三年以下有期徒刑。


司法院資訊處製作；財團法人民間司法改革基金會備份。
